臺灣高等法院刑事判決
110年度上訴字第3528號
上  訴  人  
即  被  告  許佑剛



選任辯護人  蘇奕全律師
            陳孝賢律師
上列上訴人因詐欺等案件，不服臺灣桃園地方法院109年度訴字
第979號，中華民國110年10月22日所為之第一審判決（起訴案號
：臺灣桃園地方檢察署108年度偵字第29318號），提起上訴，本
院判決如下：
    主  文
原判決撤銷。
許佑剛犯如附表一所示之罪，各處如附表一「罪名及宣告刑」欄
所示之刑。應執行有期徒刑貳年貳月。
未扣案之犯罪所得新臺幣陸仟元，沒收，於全部或一部不能沒收
或不宜執行沒收時，追徵其價額。
    事  實
一、許佑剛（綽號：神眉）與洪奕安（所犯加重詐欺等罪，業經
    原審以109年度訴字573號判決判處罪刑確定）、真實姓名、
    年籍不詳之「王老吉」、「黃濬」成年男子及其他不詳真實
    姓名、年籍不詳之成年人（下稱本案詐欺集團），意圖為自
    己不法所有，共同基於詐欺取財、意圖掩飾或隱匿特定犯罪
    所得之去向及所在而洗錢之犯意聯絡，由本案詐欺集團之某
    成年成員以如附表二所示之詐騙方法向如附表二所示之趙文
    祥、蔡燦煌、林嘉喜施用詐術，使其等陷於錯誤，因而於如
    附表二所示之時間各匯入新臺幣（下同）22萬元、5萬元及3
    萬元至歐佩旼所有帳號00000000000000號之郵局帳戶（此部
    分未據檢察官偵辦，下稱本案帳戶）。嗣洪奕安依「王老吉
    」之指示，以本案帳戶之提款卡於如附表三所示之時間、地
    點提領如附表三所示之款項後，將提領所得現金扣除2％其可
    得之報酬後，以如附表二「洪奕安提領及交付被告情形」所
    示方式，交由許佑剛收取，許佑剛再將所得現金交付與「黃
    濬」收受，許佑剛可獲得洪奕安提領現金總額之2％為報酬，
    而共同以上開方式掩飾、隱匿特定犯罪所得之本質、來源及
    去向，許佑剛因而獲取報酬6千元。嗣警依洪奕安指述並調
    閱相關監視錄影畫面，因而查悉上情。
二、案經趙文祥、蔡燦煌、林嘉喜訴由桃園市政府警察局龜山分
    局報告臺灣桃園地方檢察署檢察官偵查起訴。
    理  由
壹、證據能力部分：
一、按被告以外之人於審判外之言詞或書面陳述，除法律有規定
    者外，不得作為證據。又被告以外之人於審判外之陳述，雖
    不符合刑事訴訟法第159條之1至第159條之4之規定，但經當
    事人於審判程序同意作為證據，法院審酌該言詞陳述或書面
    陳述作成時之情況，認為適當者，亦得為證據；當事人、代
    理人或辯護人於法院調查證據時，知有同法第159條第1項不
    得為證據之情形，而未於言詞辯論終結前聲明異議者，視為
    有前項之同意。刑事訴訟法第159條第1項及第159條之5分別
    定有明文。本件檢察官、上訴人即被告許佑剛及其辯護人就
    本判決所引用之被告以外之人於審判外之陳述，於本院均不
    爭執證據能力（見本院卷第77至80頁），且迄言詞辯論終結
    前均未聲明異議，經本院審酌該等證據之作成情況，核無違
    法取證或其他瑕疵，認均適為本案認定事實之依據，依刑事
    訴訟法第159條之5規定，均有證據能力。
二、又本件認定事實引用之卷內其餘非供述證據（詳後述），並
    無證據證明係公務員違背法定程序取得，依同法第158條之4
    規定反面解釋，均有證據能力。
貳、實體部分：
一、認定犯罪事實所憑證據及理由：
　㈠前揭犯罪事實，業據被告於本院坦承不諱（見本院卷第76、8
    0、118、122至126頁），並經趙文祥、蔡燦煌、游志豪（10
    8年8月22日載送洪奕安至新北市新莊區中平路麥當勞之計程
    車司機）、林嘉喜於警詢、洪奕安於警詢、偵訊及原審之證
    述明確（見偵卷第15至20、41至52、145至147頁，108他字
    卷第49至50頁，原審訴字卷第161至177頁），復有刑案現場
    照片8張、內政部警政署反詐騙案件紀錄表、帳戶個資檢視
    （帳戶名：歐佩旼）、新竹縣政府警察局竹北分局六家派出
    所受理刑事案件報案三聯單、受理詐騙帳戶通報警示簡便格
    式表、金融機構聯防機制通報單、匯款申請書收執聯、對話
    紀錄截圖、新竹市警察局第一分局北門派出所陳報單、受理
    詐騙帳戶通報警示簡便格式表、郵政入戶匯款申請書（受款
    人：歐佩旼）、高雄市政府警察局鳳山分局成功派出所陳報
    單、受理刑事案件報案三聯單、受理各類案件紀錄表、受理
    詐騙帳戶通報警示簡便格式表、金融機構聯防機制通報單、
    郵政自動櫃員機交易明細表、中華郵政股份有限公司110年3
    月8日儲字第1100054178號函暨其附件（見偵卷第59至65、6
    9至73、75至81、83至89、91至105頁，及原審訴字卷第185
    至188頁）在卷可稽，足認被告之自白與事實相符，應堪採
    信。
  ㈡被告於原審雖曾辯稱：我另案為警查扣之工作機自108年6、7
    月開始使用，但本案案發時，我使用的工作機在「黃濬」那
    裡，108年8月底9月初才又拿回來，我不認識洪奕安等語，
    然據被告於警詢供承：我於108年8月20、22日還在詐欺集團
    擔任收錢，洪奕安於同月20日凌晨0時34分、0時58分領取6
    萬元、1萬元後，交給上游「神眉」，「神眉」就是我本人
    ，我將收取的贓款轉交給「黃濬」，再由「黃濬」計算贓款
    的2％作為我的薪資，另外洪奕安所說在8月22日提領贓款交
    付給我的地點不是他說的新北市○○區○○○道0段000號之麥當
    勞新莊中山店1樓廁所，而是在新北市新莊區中平路之麥當
    勞1樓廁所，警方提示監視錄影畫面截圖所示8月20日凌晨1
    時6至8分，在桃園市龜山區復興北路、文昌五街、文化二路
    等處，駕駛車牌號碼000-0000號自用小客車之人是我本人，
    當時我從桃園市○○區○○○路0○0號收取贓款後離開，本案是「
    黃濬」、「王老吉」輪流指示我去收錢，他們只提供洪奕安
    的聯絡方式，要我自己去跟洪奕安聯繫，收到錢後，再跟他
    們2人聯繫，我當時使用與洪奕安、「黃濬」、「王老吉」
    聯繫用的工作機，於9月17、18日被新北市刑事警察大隊科
    技偵查隊扣走，我收水的期間為7月中旬至8月底等語，核與
    洪奕安於警詢證述：我於108年8月20日凌晨0時34分，在桃
    園市○○區○○○街000號之龜山文化郵局領取6萬元，及於同日0
    時58分，在桃園市○○區○○○路000號之萊爾富超商龜山文邑店
    領取1萬元後，在復興北路交付贓款給上游「神眉」；另我
    於同月22日11時17分，在桃園市○○區○○路0段000號提領6萬
    元，在新北市○○區○○○道0段000號之麥當勞新莊中山店1樓廁
    所交給「神眉」，一開始是「曹祈文」找我去領取提款卡、
    工作機，之後「王老吉」透過工作機以微信告知我提款卡密
    碼並交代我去領款，我沒見過「王老吉」，我不知道「神眉
    」的年籍，也是用微信與「神眉」聯繫，我於8月20日交付
    贓款給「神眉」時，「神眉」開1輛車號000-0000號之白色T
    OYOTA小客車，我提領的時間自8月19日至26日為期1個禮拜
    ，我的薪資是提領金額之2％，都是由「王老吉」通知我手上
    提款卡有款項進來，當天結束後都會把贓款交給「神眉」等
    語大致相符（見偵卷第41至52頁）。且依洪奕安前揭證述內
    容，可知洪奕安係刻意記下被告之車牌號碼並告知偵辦員警
    而循線查獲，若被告非洪奕安交付贓款之「神眉」，洪奕安
    如何得知上揭小客車係被告所駕，堪認洪奕安證述信而有徵
    。另稽之被告於本案警詢更正洪奕安於8月22日交付贓款地
    點為新北市○○區○○路之麥當勞(洪奕安誤為新北大道0段000
    號之麥當勞新莊中山店）乙節，與當日載送洪奕安至上揭中
    平路麥當勞之計程車司機游志豪於警詢之證述相符，且被告
    於另案臺灣新北地方檢察署109年度偵字第10198號案件警詢
    供述：於同月21日駕駛上揭小客車至新北市○○區○○○道0段0
    號之加油站，向洪奕安收取贓款等情（見原審訴卷第263至2
    67頁），益徵洪奕安證述本案交付贓款之對象確實為被告，
    是被告於原審中所辯於本案案發期間未持用該工作機、不認
    識洪奕安等語，顯非可採。
　㈢至起訴書附表二編號3、附表三編號2固記載洪奕安於108年8
    月22日提領6萬元，及於同日上午11時許，在新北市○○區○○
    路000號之麥當勞交付該部分贓款與被告，惟依本案帳戶交
    易明細所示（見原審訴字卷第185至188頁），洪奕安就告訴
    人等3人所匯入之款項，業於108年8月21日下午提領完畢，
    並應已於當日交付與被告，是起訴書如附表二編號3所示提
    領時間為108年8月22日及起訴書如附表三編號2所示交付時
    間為108年8月22日部分，應非本案告訴人等3人所匯款之款
    項，此部分應予更正如附表二所示。又起訴書附表三編號1
    雖僅記載洪奕安於該處將領取趙文祥受騙匯出贓款中6 萬餘
    元交付與被告，然告訴人等3人匯出之款項分別為22萬元、5
    萬元及3萬元，均係由洪奕安領出，且洪奕安於原審亦證述
    其於該週犯案期間領取之款項均交與被告，綜合上述，堪認
    被告確有收受本案款項。而被告收取本案款項之部分各為起
    訴犯罪事實之一部分，且無礙於被告防禦權之行使，本院自
    得依卷內事證，逕更正、補充如附表二、三所示，均附此敘
    明。
　㈣綜上，本案事證明確，被告犯行堪以認定，應依法論科。
二、論罪：
  ㈠105年12月28日修正公布，並於106年6月28日生效施行之洗錢
    防制法第2條第2款、第3條第1款規定，洗錢防制法所稱洗錢
    行為，包含最輕本刑為6月以上有期徒刑以上之刑之特定犯
    罪。又洗錢防制法之立法目的，即在於防範及制止因特定重
    大犯罪所得之不法財物或財產上利益，藉由洗錢行為（例如
    經由各種金融機構或其他交易管道），使其形式上轉換成為
    合法來源，以掩飾或切斷其財產或財產上利益來源與犯罪之
    關聯性，而藉以逃避追訴、處罰，故其所保護之法益為國家
    對於特定重大犯罪之追訴及處罰，至該特定重大犯罪行為所
    侵害之一般法益，因已有該當於各犯罪行為之構成要件規定
    加以保護，即非制定該法之主要目的。故洗錢罪之成立，除
    行為人在客觀上有掩飾或隱匿因自己重大犯罪所得財產或財
    產上利益之具體作為外，尚須行為人主觀上具有掩飾或隱匿
    其財產或利益來源與犯罪之關聯性，使其來源形式上合法化
    ，以逃避國家追訴、處罰之犯罪意思，始克相當。因之，是
    否為洗錢行為，自應就犯罪全部過程加以觀察，包括有無因
    而使重大犯罪所得之財物或財產上利益之性質、來源、所在
    地、所有權或其他權利改變，因而妨礙重大犯罪之追查或處
    罰，或有無阻撓或危及對重大犯罪所得之財物或財產上利益
    來源追查或處罰之行為在內（最高法院100年度台上字第696
    0號判決意旨參照）；另過去實務認為，行為人對犯特定犯
    罪所得之財物或利益作直接使用或消費之處分行為，或僅將
    自己犯罪所得財物交予其他共同正犯，祇屬犯罪後處分贓物
    之行為，非本條例所規範之洗錢行為，惟依新法規定，倘行
    為人意圖掩飾或隱匿特定犯罪所得來源，而將特定犯罪所得
    直接消費處分，甚或交予其他共同正犯予以隱匿，而由共同
    正犯以虛假交易外觀掩飾不法金流移動，即難認僅單純犯罪
    後處分贓物之行為，應仍構成新法第2條第1或2款之洗錢行
    為（最高法院108年度台上字第2500號判決意旨參照）。被
    告及所屬成年詐欺集團成員共同詐欺告訴人等3人之財物，
    構成刑法第339條之4第1項第2款之罪，為最輕本刑6月以上
    有期徒刑以上之罪，亦屬洗錢防制法所稱特定犯罪。而本案
    詐欺集團特定犯罪之所得，係透過洪奕安提領後，轉交被告
    ，再轉交「黃濬」等集團上游之人，業經認定如前，足認被
    告對於轉交之現金為犯罪所得及轉交之上游為姓名年籍不詳
    之「黃濬」等情，均應知之甚詳，而被告非本案帳戶之名義
    人，卻收受提領自他人帳戶內之詐騙犯罪所得，再陸續上繳
    於其亦無法特定真實身分之「黃濬」等不詳詐欺集團成員，
    實際上已透過現金之多次轉交來製造多層次之資金斷點而予
    以隱匿該犯罪所得之本質、來源、去向，使偵查機關除藉由
    提款監視器錄影畫面鎖定車手、收水外，難以向上溯源，核
    屬掩飾、隱匿犯罪所得之本質、來源、去向之行為，揆諸前
    開說明，自應構成洗錢防制法第2條第2款之一般洗錢行為。
    起訴書雖漏未論及此，然因該部分與已起訴部分具有想像競
    合犯之裁判上一罪關係，並經原審及本院當庭告知被告涉犯
    前開罪名後（見原審卷第78頁，本院卷第55、75、117頁）
    ，予以檢察官、被告及其辯護人辯論，無礙其防禦權之行使
    ，本院自當併予審理。
　㈡核被告就如附表一所為，均係犯刑法第339條之4第1項第2款
    之3人以上共同詐欺取財罪及洗錢防制法第2條第2款、同法
    第14條第1項之一般洗錢罪。
　㈢被告就如附表一各編號所示加重詐欺、一般洗錢犯行，與洪
    奕安、「黃濬」、「王老吉」等本案詐欺集團不詳同夥間，
    有犯意聯絡及行為分擔，為共同正犯。
　㈣被告就如附表一各編號所為，均係以一行為同時觸犯3人以上
    共同詐欺取財及一般洗錢罪，均為刑法第55條前段之想像競
    合犯，各應從一重分別論以3 人以上共同詐欺取財。其就如
    附表一各編號所為，犯意各別，行為互殊，應予分論併罰。
  ㈤被告參與本案詐欺集團，前已曾因共同實行加重詐欺取財犯
    行，由臺灣士林地方檢察署檢察官提起公訴，經臺灣士林地
    方法院以108年度金訴字第167 、207號判決，上訴後，經本
    院以109年度上訴字第972號判決撤銷原判決，判處被告有罪
    在案（下稱前案），本案非屬首次犯行等情，有前揭刑事判
    決書及本院被告前案紀錄表（見原審訴字卷第53至74、133
    至139頁，本院卷第33至45頁）可參。又本案之詐欺集團同
    夥「黃濬」、「王老吉」與前案詐欺集團成員「黃濬」、「
    王老吉」相同，故本案犯行，係被告參與同一詐欺集團後之
    繼續行為，無證據堪認其參與之犯意及行為有何中斷之情事
    ，為避免重複評價，自無從將同一參與行為予以割裂，再論
    以另1個參與犯罪組織罪，而與本案加重詐欺取財罪成立想
    像競合犯之餘地（本案檢察官亦未起訴被告涉犯參與犯罪組
    織罪嫌），附此敘明。
三、撤銷原判決之理由：
  ㈠原審認被告犯行事證明確，予以論罪科刑，固非無見。惟按
    刑法第57條第9款、第10款所規定之「犯罪所生之危險或損
    害」、「犯罪後之態度」為法院科刑時應審酌事項之一，其
    就被告犯罪後悔悟之程度而言，包括被告行為後，有無與被
    害人和解、賠償損害，此並包括和解之努力在內。從而被告
    積極填補損害之作為，當然列為有利之科刑因素（最高法院
    110年度台上字第4956號判決要旨參照），是以原判決未及
    審酌被告業於上訴後在本院民事庭與告訴人等3人均達成和
    解，有本院111年度刑上移調字第12號調解筆錄附卷可憑（
    見本院卷第109至111頁），且被告於原審否認犯行，然於本
    院業已坦承不諱，其犯後態度已有不同，是原審據以量刑之
    基礎既有變更，科刑審酌即稍有未恰。
  ㈡從而，被告上訴意旨指摘原審判決有前開違誤，請求依法減
    輕其刑，為有理由，自應由本院將原判決予以撤銷改判。
四、科刑審酌事項　　
    爰以行為人之責任為基礎，審酌被告正值壯年，不思正途獲
    取財物，任意為本案詐欺集團將詐得之款項運送至指定地點
    ，使本案詐欺集團成年成員取得本案帳戶提款卡後，得以提
    領款項，製造金流斷點，造成犯罪偵查困難，幕後犯罪人得
    以逍遙法外，致使此類犯罪手法層出不窮，嚴重危害交易秩
    序與社會治安（不利於被告），且對告訴人等3人造成如財
    產損害（不利於被告），惟考量其犯後於本院尚知坦承犯行
    （有利於被告），知所悔悟，且與告訴人等3人達成和解並
    業已賠償其等部分損害（有利於被告），兼衡其於本院審理
    時自陳：高職畢業之智識程度，入監前以賣衣服維生，未婚
    ，入監前與家人同住等語（見本院卷第125頁）之家庭、經
    濟、生活狀況等一切情狀，改量處如附表一編號1至3所示之
    刑，並定應執行之刑如主文第2項所示。
五、不予宣告緩刑之理由：
　  被告及其辯護人於本院審理時，固請求就被告所犯之刑為緩
    刑宣告，惟宣告緩刑，除應具備刑法第74條所定條件外，法
    院應就被告有無再犯之虞，能否由於刑罰之宣告而策其自新
    ，及有無可認為暫不執行刑罰為適當之情形等因素而為判斷
    ，屬實體法上賦予法院得依職權裁量之事項（最高法院107
    年度台上字第4923號判決意旨參照）。查被告前於104年間
    ，因詐欺案件，經本院以105年度上易字第2411號判決判處
    有期徒刑6月，並宣告緩刑4年，後經撤銷緩刑；再因詐欺案
    件，經新北地方法院以105年度審易字1475號判決判處有期
    徒刑6月；後又因詐欺案件，經最高法院109年台上字第4808
    號駁回上訴確定，應執行有期徒刑5年，有本院被告前案紀
    錄表在卷可稽（見本院卷第33至45頁），顯見其有多次詐欺
    前案紀錄，則被告屢犯罪質相同之財產犯罪，由此足見其法
    治觀念薄弱，對所為不法行為無自制力，實難認其日後無再
    犯之虞，自有藉刑之執行矯正其偏差行為，衡平犯罪所肇損
    害之必要，故無從為緩刑之宣告，被告及其辯護人前開請求
    ，礙難准許。
六、沒收：
  ㈠犯罪所得：
　1.按犯罪所得，屬於犯罪行為人者，沒收之；前項之沒收，於全部或一部不能沒收或不宜執行沒收時，追徵其價額，刑法第38條之1第1項前段、第3 項定有明文。
  2.經查，被告於警詢供陳：我將收取的贓款交給「黃濬」，贓
    款的2％是我的薪資，因為我欠「黃濬」錢，所以「黃濬」直
    接抵充我欠他的債務等語，是依被告所述，認其為本案犯行
    共獲得6千元報酬（計算式：22萬元×2％＝4千400元，5萬元×2
    ％＝1千元，3萬元×2％＝600元；4,400元＋1,000元＋600元＝6千元
    ），而其犯罪所得，雖未扣案，然既無刑法第38條之1第5項
    、第38條之2第2項所定情形，爰依刑法第38條之1第1項前段
    、第3項規定宣告沒收，並諭知於全部或一部不能沒收或不
    宜執行沒收時，追徵其價額。
  3.另如被告日後確有依調解筆錄給付告訴人等3人，而檢察官於執行時，係以澈底剝奪被告之不當利得為原則，倘就被害人已優先取償之金額，依上揭原則，當不再重複沒收，於執行程序中可向執行檢察官主張扣除（最高法院106年度台上字第261號判決意旨參照），是本案於執行追徵時，應扣除被告給付予告訴人等3人之金額，附此敘明。
  ㈡供犯罪所用之物： 
　1.按供犯罪所用、犯罪預備之物或犯罪所生之物，屬於犯罪行
    為人者，得沒收之。但有特別規定者，依其規定。前2項之
    沒收，於全部或一部不能沒收或不宜執行沒收時，追徵其價
    額，刑法第38條第2項、第4項分別定有明文。
　2.經查，被告於警詢供陳：本案所用工作機於108年9月17、18
    日被新北市刑事警察大隊科技偵查隊扣走等語，而經原審函
    詢桃園市政府警察局龜山分局有無查扣被告使用手機，獲復
    略以：相關工作機由新北市政府警察局刑事警察大隊查扣並
    移送臺灣士林地方檢察署偵辦，有該分局109年12月12日山
    警分偵字第1090042974號函在卷可稽（見原審訴卷第115頁
    ）。又前案已諭知沒收被告聯絡「黃濬」、「王老吉」等共
    犯所用之iPhone手機，有前案判決（即本院109年度上訴字
    第972號判決，見原審訴卷第133至139頁）附卷可參。本案
    雖無積極證據可得特定被告使用之手機，然被告於前案、本
    案聯絡之共犯均為「黃濬」、「王老吉」等人，且前案與本
    案案發時間相距未及1月，應堪認其於本案使用之手機即為
    前案諭知沒收之手機，為免重複沒收，爰不諭知沒收。
據上論斷，應依刑事訴訟法第369條第1項前段、第364條、第299
條第1項前段，判決如主文。
本案經檢察官周慶華到庭執行職務。
中　　華　　民　　國　　111 　年　　3 　　月　　30　　日
                  刑事第二庭    審判長法　官  遲中慧
                                      法　官  楊志雄
                                      法　官  邱筱涵
以上正本證明與原本無異。
如不服本判決，應於收受送達後20日內向本院提出上訴書狀，其
未敘述上訴之理由者並得於提起上訴後20日內向本院補提理由書
（均須按他造當事人之人數附繕本）「切勿逕送上級法院」。
                                      書記官  鄭巧青
中　　華　　民　　國　　111 　年　　3 　　月　　30　　日
附錄：本案論罪科刑法條全文
中華民國刑法第339條之4
犯第 339 條詐欺罪而有下列情形之一者，處 1 年以上 7 年以
下有期徒刑，得併科 1 百萬元以下罰金：
一、冒用政府機關或公務員名義犯之。
二、三人以上共同犯之。
三、以廣播電視、電子通訊、網際網路或其他媒體等傳播工具，
    對公眾散布而犯之。
前項之未遂犯罰之。
洗錢防制法第2條
本法所稱洗錢，指下列行為：
一、意圖掩飾或隱匿特定犯罪所得來源，或使他人逃避刑事追訴
    ，而移轉或變更特定犯罪所得。
二、掩飾或隱匿特定犯罪所得之本質、來源、去向、所在、所有
    權、處分權或其他權益者。
三、收受、持有或使用他人之特定犯罪所得。
洗錢防制法第14條
有第二條各款所列洗錢行為者，處 7 年以下有期徒刑，併科新
臺幣 5 百萬元以下罰金。
前項之未遂犯罰之。
前二項情形，不得科以超過其特定犯罪所定最重本刑之刑。

附表一：
編號 犯罪事實 罪名及宣告刑 1 附表二編號1 許佑剛犯3人以上共同詐欺取財罪，處有期徒刑1年8月。 （原判決：許佑剛犯3人以上共同詐欺取財罪，處有期徒刑2年。） 2 附表二編號2 許佑剛犯3 人以上共同詐欺取財罪，處有期徒刑1年3月。 （原判決：許佑剛犯3 人以上共同詐欺取財罪，處有期徒刑1年6月。） 3 附表二編號3 許佑剛犯3 人以上共同詐欺取財罪，處有期徒刑1年2月。 （原判決：許佑剛犯3 人以上共同詐欺取財罪，處有期徒刑1年4月。） 

附表二：
編號 告訴人 詐騙方法 洪奕安提領及交付被告情形 1 趙文祥 某真實姓名、年籍不詳之成年成員於108年8月19日上午11時許撥打電話予趙文祥，佯稱係土地仲介黃鉦隆，要向其借用22萬元云云，致趙文祥陷於錯誤，於同日上午11時53分，匯款22萬元至本案帳戶。 ⑴洪奕安於如附表三編號1至3所示時、地，共計提領15萬元後，在新北市三重區重新路1段附近某處，將14萬7千元（扣除洪奕安提領金額之2％）交與許佑剛。許佑剛再從中扣除其可領得之報酬3千元後，將其餘款項攜至某不詳地點，交與真實姓名、年籍不詳之本案詐欺集團成員。 ⑵洪奕安於如附表三編號4、5所示時、地，共計提領7萬元後，在桃園市○○區○○○路0○0 號前，將6 萬8,600元（扣除洪奕安提領金額之2％）交與許佑剛（當天駕駛車牌號碼000-0000號自用小客車至上處）。許佑剛再從中扣除其可領得之報酬1千400元後，將款項攜至某不詳地點，交與真實姓名、年籍不詳之本案詐欺集團成員。 2 蔡燦煌 某不詳同夥於108年8月20日上午11時30分撥打電話予蔡燦煌要其重新加入LINE，嗣佯稱係其營造商客戶小呂，要向其借用工程款5萬元云云，致蔡燦煌陷於錯誤，於同日下午2時24分，匯款5萬元至本案帳戶。 洪奕安於如附表三編號6 、7所示時、地，共計提領5萬元（原共提領6萬5千元，應扣除與本案無涉不明人士匯入之1萬5千元）後，在新北市新莊區幸福路附近某處，將4萬9千元（扣除洪奕安提領金額之2％）交與許佑剛。許佑剛再從中扣除其可領得之報酬1千元後，將款項攜至某不詳地點，交與真實姓名、年籍不詳之本案詐欺集團成員。 3 林嘉喜 某不詳同夥於108年8月21日上午11時2分撥打電話予林嘉喜，佯稱係其友人伍曹敏裕，要向其借款周轉云云，致林嘉喜陷於錯誤，於同日中午12時22分，匯款3萬元至本案帳戶。 洪奕安於如附表三編號8、9所示時、地，提領共計3萬元（檢察官誤為起訴書附表二編號3所示之提款時間、提款地點、金額，應予更正）後，在新北市新莊區建中街附近某處，將2萬9,400元（扣除洪奕安提領金額之2％，檢察官誤為起訴書附表三編號2所示之交款時間、地點、金額，應予更正）交與許佑剛。許佑剛再從中扣除其可領得之報酬600元後，將款項攜至某不詳地點，交與真實姓名、年籍不詳之本案詐欺集團成員。 

附表三（洪奕安提領情形）：
編號 提款時間 提款地點 提款金額 提款帳戶 1 108年8月19日下午2時19分 新北市○○區○○路0段00號（三重永興郵局） 6萬元（趙文祥匯入） 歐佩旼申辦之本案郵局帳號00000000000000號帳戶 2 108年8月19日下午2時27分 新北市○○區○○路0段00號（三重永興郵局） 6萬元（趙文祥匯入） 同上 3 108年8月19日下午2時28分 新北市○○區○○路0段00號（三重永興郵局） 3萬元（趙文祥匯入） 同上 4 108年8月20日凌晨0時34分 桃園市○○區○○○街000號（龜山文化郵局） 6萬元（趙文祥匯入） 同上 5 108年8月20日凌晨0時58分 桃園市○○區○○○路000號（萊爾富超商龜山文邑店） 1萬元（趙文祥匯入） 同上 6 108年8月20日下午4時15分 新北市○○區○○路000號（新莊幸福郵局） 6萬元（蔡燦煌及不明人士匯入） 同上 7 108 年8 月20日下午4 時16分 新北市○○區○○路000 號（新莊幸福郵局） 5 千元（蔡燦煌及不明人士匯入） 同上 8 108年8月21日下午1時6分 新北市○○區○○街00號（統一超商新統義門市） 2萬元（林嘉喜匯入） 同上 9 108年8月21日下午1時13分 新北市○○區○○街000號（全家超商新莊建中店） 1萬元（林嘉喜匯入） 同上